臺灣板橋地方法院刑事判決　　　　　　　96年度訴緝字第42號
公　訴　人　臺灣板橋地方法院檢察署檢察官
被　　　告　甲○○
上列被告因重傷害案件，經檢察官提起公訴（70年度偵字第882
號），本院判決如下：
    主  文
本件免訴。
    理  由
一、公訴意旨略以：被告甲○○因與告訴人阮金隆合夥經商發生
    爭執而心生憤懣，嗣告訴人於民國70年3 月12日上午10時許
    ，前往被告位於臺北縣三重市○○○路65巷4 號3 樓住處時
    ，兩人又因細故發生爭吵，詎被告竟基於重傷害之犯意，持
    強烈化學藥物潑向告訴人臉部，致告訴人顏面、頸、前胸及
    兩側上臂灼傷、兩眼皮外翻、左眼瞳孔放大、光反射微弱、
    並有角膜混濁現象，因認被告所為係涉犯刑法第278 條第1
    項之重傷害罪等語。
二、按案件時效已完成者，應諭知免訴之判決，又第302 條至第
    304 條之判決，得不經言詞辯論為之，刑事訴訟法第302 條
    第2 款、第307 條分別定有明文。另被告行為後，前於94年
    2 月2 日修正公布之刑法，已自95年7 月1 日起施行，其中
    修正後刑法第2 條之規定，乃係關於新舊法比較適用之準據
    法，其本身無關行為可罰性要件之變更，故於95年7 月1 日
    刑法修正施行後，如有涉及比較新舊法之問題，即應逕依修
    正後刑法第2 條第1 項規定，為「從舊從輕」之比較（最高
    法院95年度第8 次刑事庭會議決議意旨參照）。經查：修正
    前刑法第80條第1 項第1 款規定：「追訴權，因左列期間內
    不行使而消滅：一、死刑、無期徒刑或十年以上有期徒刑者
    ，二十年。」，而修正後刑法第80條第1 項第1 款則規定：
    「追訴權，因下列期間內未起訴而消滅：一、犯最重本刑為
    死刑、無期徒刑或十年以上有期徒刑之罪者，三十年。」，
    故修正後刑法將追訴時效期間提高，使行為人得受追訴或處
    罰之期間加長，比較新舊法之規定，修正後之規定並非較有
    利於被告，依刑法第2 條第1 項前段之規定，應適用行為時
    即修正前刑法第80條第1 項第1 款二十年時效期間之規定。
    準此，關於追訴權時效之停止進行，及其期間、計算，亦應
    一體適用修正前刑法第83條之規定。
三、查本件被告被訴於70年3 月12日觸犯上開重傷害罪，嗣因被
    告逃匿，經本院於70年8 月6 日通緝，致審判之程序不能繼
    續，依刑法第83條第3 項追訴權時效停止原因繼續存在之期
    間達於時效期間四分之一者，停止原因視為消滅之規定，並
    參酌司法院29年院字第1963號解釋及司法院大法官會議釋字
    第138 號解釋意旨，案件於偵查、審判進行中，不發生時效
    進行之問題，則本件被告被訴前開罪名之追訴權時效應已於
    95年8 月5 日完成，茲分述如下：
(一)被告被訴刑法第278 條第1 項之重傷害罪，其法定本刑為五
    年以上、十二年以下有期徒刑，依修正前刑法第80條第1 項
    第1 款之規定，其追訴權時效期間為二十年，加計追訴權時
    效停止原因視為消滅之四分之一期間，共為二十五年。
(二)被告犯罪行為終了日為70年3 月12日，加上前述二十五年期
    間，再加上自70年3 月13日偵查開始進行起至70年8 月5 日
    （即本院通緝前一日）止之偵查、審判進行不生時效進行期
    間日數計四月又二十四日（參見本院刑事卷宗、偵查卷宗及
    通緝書），則本案之追訴權時效，應已於95年8 月5 日完成
    。
四、據此，本件被告被訴罪名之追訴權時效既已完成，揆諸首開
    說明，爰不經言詞辯論，逕為諭知免訴之判決。
五、據上論斷，應依刑事訴訟法第302 條第2 款、第307 條，判
    決如主文。
中　　華　　民　　國　　96　　年　　3 　　月　　9 　　日
                    刑事第十七庭審判長法  官 李幼妃
                                      法  官 鄭燕璘
                                      法  官 張紹省
以上正本證明與原本無異。
如不服本判決，應於收受送達後十日內向本院提出上訴書狀（應
附繕本）。
                                      書記官 周雅玲
中　　華　　民　　國　　96　　年　　3 　　月　　12　　日
